---
title: "download MPs from policy"
output: html_document
---

```{r setup, include=FALSE}
knitr::opts_chunk$set(echo = TRUE)
```

## Як скачати всіх депутатів з політики на сайті https://rada4you.org


Для самого початку встановіть собі R звідси. <https://www.r-project.org/>

Щоб мати дружній інтерфейс навколо нього, можете встановити ще безкоштовну версію Rstudio та запускати лише його <https://www.rstudio.com/products/rstudio/download/>

Далі почнімо працювати з даними в R або Rstudio

### Як почати?

Просто відкрийте документ із розширенням .Rmd і проходьте код. Інший спосіб -- просто копіювати код їх обведених комірок і запускайте в R чи Rstudio.

Спочатку встановимо необхідну бібліотеку (це треба запускати тільки в перший раз)

```{r cars}
#install.packages("jsonlite")
```


Запустимо бібліотеку, яка працює з json

```
library(jsonlite)
```

Цей шматок коду запускайте лише якщо у вас Віндовс. Якщо Лінукс чи Мак, просто пропустіть.

```
Sys.setlocale(category = "LC_ALL", locale = "Ukrainian")
```
Щоб піти далі вам потрібно 2 речі:

 * id номер політики. Його можна взяти, якщо відкрити сторінку політики на сайті. Він буде в кінці url адреси

 * гіперлінк на json файл політики із вашим унікальним АРІ ключем. Його можна взяти ось тут https://rada4you.org/help/data#policy Тільки не забудьте ЗАЛОГІНИТИСЬ!
 
 
Далі вставляємо посилання на json файл політики із вашим унікальним ключем в лапки замість цифр 123456. 

Зверніть увагу! Цифра перед **.json=** і є номером політики. Переконайтесь що там стоїть потрібна вам, відповідно до політики на сайті.
 
```
json <- "123455"
```
Тепер прочитаємо цей json

```
policy <- fromJSON(readLines (json, encoding = "UTF-8"))
```
Все, json прочитано і треба лише зібрати з його деревовидної структури таку табличку до якої ми звикли. Наступний шматок саме про це.

```
policy.df <- data.frame(
  mp_name = policy$people_comparisons$person$latest_member$name$first,
  mp_lastname = policy$people_comparisons$person$latest_member$name$last,
  faction = policy$people_comparisons$person$latest_member$party,
  spysok.mazhorytarka = policy$people_comparisons$person$latest_member$electorate,
  percents = policy$people_comparisons$agreement,
  voted.or.not = policy$people_comparisons$voted)
```

Що ж, можна подивитись на створену табличку

```
View(policy.df)
```

І скачати її собі у вже знайомому форматі csv

```
write.csv(policy.df, "dani_po_deputatam_z_polityky-rada4you.csv")
```