---
title: "Підрахунок присутності з сайту Вони голосують для тебе"
output:
  html_document: default
  html_notebook: default
---
Це код який дозволить порахувати дані для присутності з сайту ["Вони голосують для тебе"](https://rada4you.org)

Кожне сіре вікно з кодом можна запустити через кнопочку трикутник вправо справа зверху сірого вікна.

Самий початок. Треба встановити [R](https://cloud.r-project.org/) та [Rstudio](http://rstudio.com)

Для початку зі скрейпера [morph.io](https://morph.io/openaustralia/ukraine_verkhovna_rada_votes) потрібно скачати два файла

* vote_events
* votes (цей файл може готуватись до завантаження хвилин 5, а потім ще 5 завантажуватись)

**Увага!** Файли при завантаженні будуть називатись однаково, варто називати файл *vote_events* якось інакше.

Щоб залогінитись на morph.io треба мати акаунт на гітхаб :)

Після цього, треба відкрити файл *vote_events* в банальному екселі і відсортувати голосування за потрібний місяць чи період по стовпчику *start_date*. Можна просто включити фільтр і в ньому забити 2017-04 якщо хочеться працювати з квітнем 2017-го року

Тепер, коли дані відсортовано, треба вибрати два значення, найменше і найбільше.

Тепер і тільки вперше запускаємо перші два рядки коду, а потім запускаємо потрібну бібліотеку (рядок коду 24) та кодування
```{r}
install.packages("dplyr")
install.packages("plyr")
library(dplyr)
Sys.setlocale(category = "LC_ALL", locale = "Ukrainian")
```


Іще потрібно встановити робочою ту папку, в якій лежать файли *vote_events* та *votes*
Для цього в Rstudio треба натиснути CTRL+SHIFT+H і потім вибрати відповідну папку

Тепер імпортуємо файл із голосуваннями в R
```{r}
votes <- read.csv("ukraine_verkhovna_rada_votes.csv", header = TRUE)
```


І вставляємо найменше і найбільше значення відповідно сюди, а потім запускаємо
```{r}
first_voting <- 11063
last_voting <- 11463
```


Відфільтруємо потрібні голосування
```{r}
votes %>% 
  filter(vote_event_id > first_voting,
         vote_event_id < last_voting) -> votes1
```


Тепер рахуємо кожну опцію голосування по кожному депутату і про всяк випадок можемо записати результат в файл (рядок 61). Частину в лапках можна перейменувати, щоб мати правильну назву
```{r}
votes2 <- plyr::ddply(votes1, c("voter_id", "option"), summarise, 
            count=length(option), .drop = FALSE)
write.csv(votes2, "MAR2017rada4youvotes.csv")
```


Перейменуємо одне поле, щоб потім вставити імена депутатів
```{r}
votes2 %>% 
  rename(id = voter_id) -> votes3
```


Тепер складна частина. Лишається додати в наш датасет імена депутатів, щоб зручніше працювати.
Для цього треба зареєструватись на сайті https://rada4you.org і в розділі [АРІ](https://rada4you.org/help/data) взяти лінк на дані депутатів із своїм ключем в розділі "Деталі щодо депутатів" після слів "Наприклад, запит".
Вставимо цей лінк в рядок 77 коду замість 123456, але одинарні лапки лишаємо.
Цей код сходить в базу даних і зробить нам таблицю всіх актуальних депутатів
```{r}
json <- rjson::fromJSON(readLines('123456', warn="F"))
people = data.frame(
  id = numeric(), 
  electorate = character(), 
  namefirst = character(), 
  namelast = character(),
  party = character()
)
for (row in json) 
{
  mp <- data.frame(
    id = row$id, 
    electorate = row$latest_member$electorate, 
    namefirst = row$latest_member$name$first, 
    namelast = row$latest_member$name$last,
    party = row$latest_member$party
  )
  people <- rbind(people, mp)
}

```


Лишилось з'єднати два файли і записати його у файл. Можна перейменувати файл в рядку 103
```{r}
merge (votes3, people, by = "id") -> votes3
write.csv(votes3, "MAR2017_votes_rada4you.csv")
```

#кінець#
